---
title: "DataCovid : quelques éléments d'analyse avec un oeil sur le masque"
author: "cb"
date: "27/09/2020"
output:
  html_document: default
---

## 0 - Libraries de travail

```{r setup, include=FALSE, echo=TRUE}
knitr::opts_chunk$set(echo = TRUE,message=FALSE,warning = FALSE, cache=TRUE)
library(tidyverse) #le canif suisse de la datascience
library(reshape2) #passer d'un fichier large à long
library(psych) #psychométrie et analyse factorielle
library(readr)
library(data.table)
library(corrplot) #diagramme de corrélation
library(ggeffects)
library(jtools)
library(sjPlot)
library(sjmisc)
library(kableExtra) #pour de jolis tableaus
library(lme4) #audelà de l'OLS
library(gridExtra) #assembler les graphes

```

## 1 - les données

Elles proviennent de 8 vagues d'enquêtes réalisées par Ipsos  pour le baromètre [DataCovid](https://datacovid.org/), de 5000 individus chacune de avril à juin 2020. Voir le script dataprep pour la procédure de compilation et de recodage.

La période de temps va de avril à juin. Elle manque l'avant confinement, et sa première période, elle couvre le déconfinement mais ne va pas jusqu'à l'été. A cette date, la rentrée se présente avec un regain fruit du brassage des vacances et des regrouppements estudiantiens. Fin septemebre une seconde vague doit être constatée. Le port du masque est devenu obligatoires en de nombreux endroits, dans la plus part des villes, des croisements de transports, des centres commerciaux et des bureaux. 


```{r data}
df<-readRDS("df.rds")
```

## 2 - Analyse de l'évolution des préoccupations

Une première question est de savoir dans quelles mesure les sujets de préoccupations évoluent. 

Question A0 : Parmi les sujets suivants, quelles sont les trois qui vous semblent les plus
préoccupants aujourd’hui, pour vous personnellement ? (Colonne A0_0 : Préoccupation 1, A0_1 :
Préocupation 2, A0_2 : Préoccupation 3). Valeurs possibles :

1 : L’épidémie de coronavirus
2 : Le pouvoir d’achat
3 : Le changement climatique
4 : Les inégalités sociales
5 : Le chômage
6 : Les déficits publics et de la dette de l'État
7 : L’éducation
8 : Le système de santé
9 : L’insécurité
10 : Le terrorisme


```{r preoccup1c}

#preoccupations : recodage des trois variables nominales en 10 variables binaires

df<-df %>% mutate(p_01=ifelse(A0_0==1 | A0_1==1 | A0_2==1,1,0))
df<-df %>% mutate(p_02=ifelse(A0_0==2 | A0_1==2 | A0_2==2,1,0))
df<-df %>% mutate(p_03=ifelse(A0_0==3 | A0_1==3 | A0_2==3,1,0))
df<-df %>% mutate(p_04=ifelse(A0_0==4 | A0_1==4 | A0_2==4,1,0))
df<-df %>% mutate(p_05=ifelse(A0_0==5 | A0_1==5 | A0_2==5,1,0))
df<-df %>% mutate(p_06=ifelse(A0_0==6 | A0_1==6 | A0_2==6,1,0))
df<-df %>% mutate(p_07=ifelse(A0_0==7 | A0_1==7 | A0_2==7,1,0))
df<-df %>% mutate(p_08=ifelse(A0_0==8 | A0_1==8 | A0_2==8,1,0))
df<-df %>% mutate(p_09=ifelse(A0_0==9 | A0_1==9 | A0_2==9,1,0))
df<-df %>% mutate(p_10=ifelse(A0_0==10 | A0_1==10 | A0_2==10,1,0))
##general
foo<-df  %>% select(VAGUE2,p_01,p_02,p_03,p_04,p_05,p_06,p_07,p_08,p_09,p_10)

foo<-melt(foo,id=c("VAGUE2"))%>% group_by(VAGUE2,variable) %>% summarise(frequence=mean(value))


foo$variable<-as.character(foo$variable)
foo$variable[foo$variable=="p_01"]<-"L’épidémie de coronavirus"
foo$variable[foo$variable=="p_02"]<-"Le pouvoir d’achat"
foo$variable[foo$variable=="p_03"]<-"Le changement climatique"
foo$variable[foo$variable=="p_04"]<-" Les inégalités sociales"
foo$variable[foo$variable=="p_05"]<-"Le chômage"
foo$variable[foo$variable=="p_06"]<-"Les déficits publics/dette"
foo$variable[foo$variable=="p_07"]<-"L’éducation"
foo$variable[foo$variable=="p_08"]<-"Le système de santé"
foo$variable[foo$variable=="p_09"]<-"L’insécurité"
foo$variable[foo$variable=="p_10"]<-"Le terrorisme"

foo$variable<-as.factor(foo$variable)

col=c("firebrick","coral","blue","grey","chartreuse","purple4","purple1","lightblue","black","pink")

ggplot(foo,aes(x=VAGUE2 ,y=frequence,group=variable))+geom_line(aes(color=variable),size=1.5)+
  theme_minimal()+  
  labs(title = "Les préoccupations principales en période d'épidémie Covid19",x =NULL,y="proportion des individus citant l'item",caption = "« Baromètre COVID 19, https://datacovid.org »",ylab="vague d'enquête")+
  scale_color_manual(values=col)+
  theme(axis.text.x = element_text(angle=45))+ 
  scale_y_continuous(labels = scales::percent_format(accuracy=.1))
```
On peut éclater par sexe, mais finalement peu de différences générales sauf l'éductation et la sécrurité qui diffèrent sensiblement en niveau.

```{r preoccup2b}


#par categorie
foo<-df  %>% select(VAGUE2,SEXE,p_02,p_03,p_04,p_05,p_06,p_07,p_08,p_09,p_10)
foo<-melt(foo,id=c("VAGUE2","SEXE"))%>% group_by(VAGUE2,variable, SEXE) %>% summarise(frequence=mean(value))


foo$variable<-as.character(foo$variable)
foo$variable[foo$variable=="p_01"]<-"L’épidémie de coronavirus"
foo$variable[foo$variable=="p_02"]<-"Le pouvoir d’achat"
foo$variable[foo$variable=="p_03"]<-"Le changement climatique"
foo$variable[foo$variable=="p_04"]<-" Les inégalités sociales"
foo$variable[foo$variable=="p_05"]<-"Le chômage"
foo$variable[foo$variable=="p_06"]<-"Les déficits publics/dette"
foo$variable[foo$variable=="p_07"]<-"L’éducation"
foo$variable[foo$variable=="p_08"]<-"Le système de santé"
foo$variable[foo$variable=="p_09"]<-"L’insécurité"
foo$variable[foo$variable=="p_10"]<-"Le terrorisme"

foo$variable<-as.factor(foo$variable)

col=c("firebrick","coral","blue","grey","chartreuse","purple4","purple1","lightblue","black","pink")

ggplot(foo,aes(x=VAGUE2 ,y=frequence,group=variable))+geom_line(aes(color=variable),size=1.5)+
  theme_minimal()+  
  labs(title = "Les préoccupations principales en période d'épidémie Covid19",x =NULL,y="proportion des individus citant l'item",caption = "« Baromètre COVID 19, https://datacovid.org »",ylab="vague d'enquête")+
  scale_color_manual(values=col)+
  theme(axis.text.x = element_text(angle=45))+ 
  scale_y_continuous(labels = scales::percent_format(accuracy=.1))+facet_wrap(vars(SEXE),ncol=2)

```

### corrélations entre les préoccupations

Examinons les corrélations entre ces éléments

Si elle sont toutes négatives, ou presque, c'est que compte tenu de la contrainte citer plus l'une décroit la probabilibilité de citation des autres. 


```{r fa1}
#library(corrplot)


foo<-df  %>% select(p_01,p_02,p_03, p_04,p_05,p_06,p_07,p_08,p_09,p_10) %>% rename(Epidemie=p_01,PouvoirAchat=p_02,Climat=p_03,Inegalites=p_04,Chomage=p_05, Dette=p_06,Education=p_07,Sante=p_08,Insecurite=p_09, terrorisme=p_10)
r<-cor(foo)
corrplot(r)
corrplot.mixed(r, order = "hclust", addrect = 4, lower.col = "black", number.cex = .7)

```

Une autre manière est d'utiliser une méthode de clustering et de MDS sur une distance définie comme le nombre d'individus qui cite les items ensembles. C'ets pourquoi on utilise un indice de distance binaire de type jaccard. 

```{r fa2}


hr <- hclust(dist(t(foo),method="binary"), method = "complete")
plot(hr)
loc <- cmdscale(dist(t(foo)), k=2,add=FALSE )
plot(loc[,1], -loc[,2], type="n", xlab="", ylab="", main="cmdscale(eurodist)")
text(loc[,1], -loc[,2], rownames(loc), cex=0.8) 

```

## 3 - Perception de la gravité de l'épidémie

Une hypothèse simple est que la percepetion de la gravité est déterminante dans les comportements et notemment l'observance des gestes barrières. Mais avant de répondre à cette hypothèse , examinons de plus près les determinants socio démographiques

Q2.1. Sur une échelle de 0 à 10, comment évaluez-vous la gravité de l’épidémie de
coronavirus aujourd’hui ?
0 voulant dire que selon vous elle n’est actuellement pas grave du tout.
10 voulant dire que selon vous elle est extrêmement grave.
Les notes intermédiaires vous permettant de préciser votre jugement.
I___I___I / 10

Examinons en détail l'age. 

D'abord les faits :
```{r preoccup1b}

foo<-df  %>% select(VAGUE2,B1Q,AGE)
foo<-melt(foo) 

foo<-foo %>% group_by(AGE,VAGUE2) %>% summarise(Gravite=mean(value, na.rm = TRUE))

g0<-ggplot(foo,aes(x=VAGUE2 ,y=Gravite,group=AGE))+geom_line(aes(color=AGE),size=1.5)+  theme_minimal()+ labs(title = "Perception de la gravité de l'épidémie Covid19",x =NULL,y="Gravité (0 à 10)",caption = "« Baromètre COVID 19, https://datacovid.org »")+ scale_colour_hue(h = c(0, 90))
g0
```

La description graphique est cependant insuffisante pour apprécier les effets. Si l'évolution dans le temps est décroissante et que les différences d'âges sont systématiques on croit remarquer une variance moindre dans les dernières vague que dans les premières, dénotant une interaction : la décroissance de la perception de gravité est d'autant plus forte que les population sont agées. Un test est nécessaire, on emploie une ANOVA à deux facteurs plus une interaction. 

```{r preoccup2}

foo<-df  %>% select(VAGUE,B1Q,AGE2)
foo$AGE2<-5*foo$AGE2+17

m1<-lm(B1Q~AGE2*VAGUE,data=foo)
anova(m1)
summ(m1)

plot_summs(m1, scale = TRUE)


effect_plot(m1, pred = AGE2, interval = TRUE, plot.points = FALSE, y.label = "Niveau de gravité")
effect_plot(m1, pred = VAGUE, interval = TRUE, plot.points = FALSE)
plot_model(m1, type = "pred", terms = c("VAGUE", "AGE2"))+theme_apa()


```

Comme l'effet du temps n'est manifestement pas linéraire et que ce sont des enquêtes distinctes, on considèrera plutôt la variable comme qualitative et non ordonnées.

```{r preoccup3}

foo<-df  %>% select(VAGUE2,B1Q,AGGLO)
foo$VAGUE2<-factor(foo$VAGUE2, ordered = FALSE ) #beaucause before ordered
foo$AGGLO<-factor(foo$AGGLO, ordered = FALSE )


m1<-lm(B1Q~AGGLO+VAGUE2,data=foo)
anova(m1)
summ(m1)

plot_summs(m1, scale = TRUE)

foo<-melt(foo)%>% group_by(VAGUE2,AGGLO) %>% summarise(Gravite=mean(value))

g1<-ggplot(foo,aes(x=VAGUE2,y=Gravite,group=AGGLO))+geom_line(aes(color=AGGLO),size=1.5)+  theme_minimal()+  labs(title = "Perception de la gravité de l'épidémie Covid19",x ="types d'agglo",y="Gravité (0 à 10)",caption = "« Baromètre COVID 19, https://datacovid.org »")+ scale_colour_hue(h = c(0, 90))
g1
```


```{r preoccup5}

foo<-df  %>% select(VAGUE2,B1Q,SEXE)
foo$VAGUE2<-factor(foo$VAGUE2, ordered = FALSE ) #beaucause before ordered
foo$SEXE<-factor(foo$SEXE, ordered = FALSE )

m1<-lm(B1Q~SEXE*VAGUE2,data=foo)
anova(m1)
summ(m1)

plot_summs(m1, scale = TRUE)

foo<-melt(foo)%>% group_by(VAGUE2,SEXE) %>% summarise(Gravite=mean(value))

ggplot(foo,aes(x=VAGUE2 ,y=Gravite,group=SEXE))+geom_line(aes(color=SEXE),size=1.5)+  theme_minimal()+  labs(title = "Perception de la gravité de l'épidémie Covid19",x ="Vague d'enquête",y="Gravité (0 à 10)",caption = "« Baromètre COVID 19, https://datacovid.org »")+ scale_colour_hue(h = c(0, 90))

```


```{r preoccup6}

foo<-df  %>% select(VAGUE2,B1Q,PCS)
foo$VAGUE2<-factor(foo$VAGUE2, ordered = FALSE ) #beaucause before ordered
foo$PCS<-factor(foo$PCS, ordered = FALSE )

m1<-lm(B1Q~PCS+VAGUE2,data=foo)
anova(m1)
summ(m1)

plot_summs(m1, scale = TRUE)

foo<-melt(foo)%>% group_by(VAGUE2,PCS) %>% summarise(Gravite=mean(value))

g3<-ggplot(foo,aes(x=VAGUE2 ,y=Gravite,group=PCS))+geom_line(aes(color=PCS),size=1.5)+  theme_minimal()+  labs(title = "Perception de la gravité de l'épidémie Covid19",x ="Emploi",y="Gravité (0 à 10)",caption = "« Baromètre COVID 19, https://datacovid.org »")+ scale_colour_hue(h = c(0, 90))
g3

```

```{r preoccup7}

foo<-df  %>% select(VAGUE2,B1Q,REGION)
foo$VAGUE2<-factor(foo$VAGUE2, ordered = FALSE ) #beaucause before ordered
foo$REGION<-factor(foo$REGION, ordered = FALSE )

m1<-lm(B1Q~REGION+VAGUE2,data=foo)
anova(m1)
summ(m1)

plot_summs(m1, scale = TRUE)

foo<-melt(foo)%>% group_by(VAGUE2,REGION) %>% summarise(Gravite=mean(value))

g3<-ggplot(foo,aes(x=VAGUE2 ,y=Gravite,group=REGION))+geom_line(aes(color=REGION),size=1.5)+  theme_minimal()+  labs(title = "Perception de la gravité de l'épidémie Covid19",x ="region",y="Gravité (0 à 10)",caption = "« Baromètre COVID 19, https://datacovid.org »")+ scale_colour_hue(h = c(0, 90))
g3

```

## 4 - Modèles de régression

Pour les résultats on utilise les ressources de https://cran.r-project.org/web/packages/jtools/vignettes/summ.html

```{r reg}
foo<-df  %>% select(VAGUE2,B1Q,PCS,SEXE,AGE,AGGLO, REGION)
m1<-lm(B1Q~AGE+SEXE+VAGUE2+PCS+AGGLO+REGION,data=foo)
anova(m1)
summary(m1)
library(ggeffects)
library(jtools)
plot_summs(m1, scale = FALSE)
library(kableExtra)
summ(m1)
effect_plot(m1, pred = AGE, interval = TRUE, plot.points = FALSE, y.label = "Niveau de gravité")
effect_plot(m1, pred = VAGUE2, interval = TRUE, plot.points = FALSE)
effect_plot(m1, pred = SEXE, interval = TRUE, plot.points = FALSE)

```



## 5 - gestes barrières

### Description générale

```{r obs1,fig.width=12}

foo1<-df  %>% select(VAGUE2,B2_0,B2_1,B2_2,B2_3,B2_4,B2_5,B2_6,B2_7,B2_8)
foo<-melt(foo1)
foo$value[foo$value>7]<-NA
foo$value[foo$value==0]<-NA
foo$value<-as.factor(foo$value)

Gestes=c("Se laver les mains plusieurs fois par jour",
                          "Utiliser du gel hydroalcoolique",
                          "Tousser ou éternuer dans son coude",
                          "Utiliser des mouchoirs à usage unique",
                          "Maintenir une distance d’un 1 mètre",
                          "Ne pas serrer la main ni embrasser",
                          "Éviter les regroupements",
                          "Rester chez soi",
                          "Porter un masque")
x<-as.factor(c("B2_0","B2_1","B2_2","B2_3","B2_4","B2_5","B2_6","B2_7","B2_8"))
names<-setNames(Gestes,x)
ggplot(foo,aes(x=VAGUE2,fill=value))+
  geom_bar(stat="count")+
  scale_fill_brewer(name="respect",labels=c("Tout le temps","Souvent","Parfois","Rarement","Jamais même si je peux","Jamais car je peux pas","Non Réponse"),palette = "Spectral")+
  scale_x_discrete(limits = rev)+scale_fill_brewer(palette = "PiYG",direction=-1)+
  facet_wrap(vars(variable),ncol=3,nrow=3,
             labeller = as_labeller(names))+  coord_flip() +  theme_minimal()+labs(title="Adoption des gestes barrières", caption = "data souce : datacovid.org ipsos")

```

###une Analyse en détail

```{r obs2,fig.width=10}


foo1<-df  %>% select(B2_0,B2_1,B2_2,B2_3,B2_4,B2_5,B2_6,B2_7,B2_8) %>% 
  rename(Lavage=B2_0 ,gel= B2_1,Tousser=B2_2,Coude=B2_3,mouchoir=B2_4,Distance=B2_5,NoContact=B2_6,Resterchezsoi=B2_7,Masque=B2_8)

m<-cor(foo1)
library(corrplot)
corrplot(m, method="color", label.cex=.7,number.cex = .7,type = "lower", addCoef.col = "black", order="hclust",diag=FALSE,addrect="4")

fa<-fa(m,4)
fa
group<-kmeans(foo1,centers=4)
typo <-as.data.frame(group$centers)%>% rownames_to_column() %>% melt()
typo$rowname<-as.factor(typo$rowname)
ggplot(typo,aes(x=variable,y=value,group=rowname))+geom_line(aes(color=rowname),size=2)+  coord_flip() +  theme_minimal()+labs(title="Typologie des stratégies d'observance", x="geste",y="non observance",caption = "data souce : datacovid.org ipsos")+scale_color_brewer(palette = "RdBu")
hr <- hclust(dist(t(foo1),method="binary"), method = "complete")



dist(t(foo1))

plot(hr)
loc <- cmdscale(dist(t(foo1)) )
plot(loc[,1], -loc[,2], type="n", xlab="", ylab="", main="cmdscale(eurodist)")
text(loc[,1], -loc[,2], rownames(loc), cex=0.8) 

```

donc 4 stratégies (ensemble d'actions coordonnées dans un but)

 * contrôle du corps, de soi.
 * usage d'artefact, barrières et muselieres
 * distance sociale, 
 * isolement ou retrait
 
## un modèle pour l'observance du masque

la perception de la gravité
Le degré de santé mentale
la proximité 

un contrôle par les vagues d'enquêtes

```{r obs3}
df<-df %>% 
  mutate(C5_0=ifelse(C5_0==5,NA,C5_0),C5_1=ifelse(C5_1==5,NA,C5_1),C5_2=ifelse(C5_2==5,NA,C5_2),C5_3=ifelse(C5_3==5,NA,C5_3))%>%
  mutate(SanteMentale=(C5_0+C5_1+C5_2+C5_3),Masque=7-B2_8)

df$A2a<-"zero"
df$A2a[df$A2==1]<- "Positif"
df$A2a[df$A2==2]<- "Symptômes"
df$A2a[df$A2==3]<- "Symptômes"
df$A2a[df$A2==4]<- "Contact"
df$A2a[df$A2==5]<- "Contact"
df$A2a[df$A2==6]<- "NSP"
df$A2a[df$A1==2]<- "Aucun contact"
df$A2a[is.na(df$A2a)]<-"NSP"

df$A2a<-factor(df$A2a,ordered = TRUE,levels = c("Aucun contact","NSP" ,"Contact","Symptômes", "Positif"))
ggplot(df,aes(x=A2a))+geom_bar()+coord_flip()

g_a<-ggplot(df, aes(x=VAGUE2, y=Gravity)) + 
  labs(title="Evolution de la perception de la gravité",x="Vague d'enquête", y = "Gravité perçue", caption="Source : data_covid")+
  geom_boxplot(aes(fill=VAGUE2),width=0.4,outlier.shape = NA)+
  theme_minimal()+ scale_fill_brewer(palette="Blues")  +
  theme(legend.position = "none") 

g_b<-ggplot(df, aes(x=VAGUE2, y=SanteMentale)) + 
  labs(title="Evolution de la bonne Santé Mentale",x="Vague d'enquête", y = "Santé mentale(bonne)")+
  geom_boxplot(aes(fill=VAGUE2),width=0.4,outlier.shape = NA)+
  theme_minimal()+ scale_fill_brewer(palette="Greens") +
  theme(legend.position = "none") 

g0<-ggplot(df,aes(x=VAGUE2, group=A2a))+geom_bar(aes(fill=A2a), stat = "count")+  theme_minimal()+ labs(title = "Proximité du covid et observance du masque",x ="vague",y="Distance du virus",caption = "« Baromètre COVID 19, https://datacovid.org »")+ scale_fill_brewer(palette="Greens")

g0


library(gridExtra)
grid.arrange(g_a,g_b,ncol=2)
```


Ces trois variables rerésente en fait 3 théories

- la gravité est celle du risque perçu qui conduit de manière rationnelle les individus à la réduire en adoptant la norme pour réduire l'incertitude
- le degré de bonne santé mentale qui renforce l'auto efficacité, la confiance en soi, et conduit à minimiser les risques. 
- le degre de proximité de la maladie qui reflète la théorie des niveaux de construit.


```{r obs4}

g_c<-ggplot(df,aes(x= Gravity,y=Masque,group=VAGUE2))+geom_smooth(aes(color=VAGUE2),method=lm)+  theme_minimal()+labs(title="Obs. et gravité perçue", x="Degré de gravité",y="Observance")+scale_color_brewer(palette = "RdBu")+
  theme(legend.position = "none") +ylim(3,5)

g_d<-ggplot(df,aes(x= SanteMentale,y=Masque,group=VAGUE2))+geom_smooth(aes(color=VAGUE2),method=lm)+labs(title="Obs. et santé mentale", x="Degré de bonne santé mentale",y="Observance")+scale_color_brewer(palette = "RdBu")+  theme_minimal()+
  theme(legend.position = "none")  +ylim(3,5)
grid.arrange(g_c,g_d,ncol=2)

g_e<-ggplot(df,aes(x= A2a,y=Masque,group=VAGUE2))+geom_smooth(aes(color=VAGUE2),method=lm)+labs(title="Obs. et distance", x="Degré de distance du virus",y="Observance")+scale_color_brewer(palette = "RdBu")+  theme_minimal()   +ylim(3,5)
g_e
```

### Modélisation


```{r obs5}
df$VAGUE2<-factor(df$VAGUE2, ordered = FALSE ) #beaucause before ordered
df$A2a<-factor(df$A2a, ordered = FALSE )
df$AGE<-factor(df$AGE, ordered = FALSE )

fit1<-lm(Masque~Gravity+SanteMentale+VAGUE2,data=df)
summ(fit1)
fit2<-lm(Masque~Gravity*SanteMentale+VAGUE2,data=df)
summ(fit2)
fit3<-lm(Masque~Gravity*SanteMentale+A2a+VAGUE2,data=df)
summ(fit3)
fit4<-lm(Masque~Gravity*SanteMentale+A2a+VAGUE2+AGE+SEXE,data=df)
summ(fit4)

plot_summs(fit1,fit2,fit3,fit4,scale = TRUE, plot.distributions = FALSE, inner_ci_level = .95)
export_summs(fit1,fit2,fit3,fit4, scale = FALSE,digits=3,model.names = c("Gravité perçue(lm)","Avec contrôle\n vague d'enquête (lm)","Avec contrôle \ndes variables de position sociale (lm)", "et contrôle des CSP"))
             


G1<-effect_plot(fit4,VAGUE2,int.type = "confidence")+labs(y ="Observance du port du masque")+ylim(1,5)+coord_flip()
G2<-effect_plot(fit4,SEXE,int.type = "confidence")+labs(y ="Observance du port du masque")+ylim(1,5)+coord_flip()
G3<-effect_plot(fit4,AGE,int.type = "confidence")+ylim(1,5)+coord_flip()+labs(y ="Observance du port du masque")
G4<-effect_plot(fit4,A2a,int.type = "confidence")+ylim(1,5)+coord_flip()+labs(y ="Observance du port du masque")
grid.arrange(G1,G2,G3,G4,ncol=2)
G5<-effect_plot(fit4,Gravity,int.type = "confidence")+ylim(1,5)+labs(y ="Observance du port du masque")
G6<-effect_plot(fit4,SanteMentale,int.type = "confidence")+ylim(1,5)+labs(y ="Observance du port du masque")
grid.arrange(G5,G6,ncol=2)

plot_model(fit3, type = "pred", terms = c("Gravity", "SanteMentale"))
plot_model(fit3, type = "pred", terms = c("SanteMentale", "Gravity"))

```

